【裁判字號】    94,易,478
【裁判日期】    950127
【裁判案由】    毒品危害防制條例
【裁判全文】
臺灣臺北地方法院刑事判決               94年度易字第478號
公  訴  人  臺灣臺北地方法院檢察署檢察官
被      告  甲○○
上列被告因毒品危害防制條例案件，經檢察官提起公訴（94年度
毒偵字第371 號）及移送併辦（94年度毒偵字第2860號），本院
改依簡式審判程序審理，茲判決如下：
    主  文
甲○○持有第一級毒品，處有期徒刑參月，如易科罰金，以參佰
元折算壹日，扣案第一級毒品海洛因壹包（淨重零點陸壹公克，
含空包裝重零點貳參公克）沒收銷毀。又連續施用第二級毒品，
處有期徒刑肆月，如易科罰金，以參佰元折算壹日，第二級毒品
（淨重零點壹貳公克，含包裝）沒收銷燬。應執行有期徒刑陸月
，如易科罰金，以參佰元折算壹日，扣案第一級毒品海洛因壹包
（淨重零點陸壹公克，空包裝重零點貳參公克）、第二級毒品（
淨重零點壹貳公克，含包裝）均沒收銷燬。
    事  實
一甲○○明知海洛因為毒品危害防制條例所列之第二級毒品，不
  得非法持有，為供自己施用，竟於九十四年一月七日凌晨二點
  左右，在臺北市○○街附近以新臺幣（下同）三千元向不詳姓
  名年籍之綽號「小林」之成年男子購入海洛因一包（淨重○點
  六一公克，空包裝重○點二三公克）而持有之。另基於施用第
  二級毒品安非他命之概括犯意，自九十四年一月初至同年七月
  二十三日期間，在當時位於臺北市○○路○段三○八號之一住
  處，多次以將安非他命粉末置於鋁泊紙上予以燃燒後吸入所生
  氣體之方式施用。嗣先後於九十四年一月七日及七月二十三日
  ，分別於臺北市○○路○段二一七號路旁及臺北市○○○路與
  延平北路口為警查獲後採尿送驗而發覺前述事實。
二案經臺北市政府警察局萬華分局及大同分局分別報請臺灣臺北
  地方法院檢察署檢察官偵查起訴及移送併案審理。
    理  由
一認定犯罪事實所憑的證據及理由
(一)被告甲○○於檢察官訊問及本院審理時之自白。
(二)九十四年一月七日扣案白色粉末一包（淨重○點六一公克，空
  包裝重○點二三公克）經法務部調查局鑑定結果，為毒品危害
  防制條例第二條第二項第一款之第一級毒品海洛因，有該局鑑
  定通知書一份附卷可證；九十四年七月二十三日扣案之物品一
  包（淨重○點一二公克，含包裝）經臺北市政府警察局保安警
  察大隊以試劑鑑定結果，為同條例第二條第二項第二款之第二
  級毒品安非他命，亦有該隊毒品初步鑑驗報告單一份在卷可憑
  。另被告於九十四年一月七日及七月二十三日由警員採集尿液
  送臺灣尖端先進生技醫藥股份有限公司及臺灣檢驗科技股份有
  限公司檢驗結果，安非他命分析均呈陽性反應，有該二公司出
  具之濫用藥物尿液檢驗報告各一份可參，足證被告確有持有第
  一級毒品海洛因及連續施用第二級毒品安非他命之行為，已足
  以擔保被告自白之真實性。
(三)綜合以上說明，本件證據明確，已可認定被告有事實欄所載之
  犯行。
二論罪科刑之依據
(一)被告所為，犯毒品危害防制條例第十一條第一項持有第一級毒
  品罪、第十條第二項施用第二級毒品罪。其持有第二級毒品安
  非他命之低度行為，為施用之高度行為吸收，不另論罪；先後
  多次施用第二級毒品犯行間，時間緊接，方式相同，觸犯構成
  要件相同之罪名，顯係基於概括犯意反覆為之，為連續犯，應
  以一罪論，並依法加重其刑。公訴意旨雖僅論及被告於九十四
  年一月七日為警採尿時回溯九十六小時內某時施用安非他命之
  行為，然其餘行為既與起訴且經本院論罪之事實有連續犯之裁
  判上一罪關係，為起訴效力所及，本院自應併予審酌。又被告
  所犯持有第一級毒品罪與連續施用第二級毒品罪間，犯意各別
  ，罪名不同，行為有異，應分論併罰之。
(二)本院審酌被告施用第二級毒品，施用期間極長，對個人身心戕
  害甚鉅，本應從重量刑；但念其持有第一級毒品海洛因乃供自
  己施用，犯後態度良好，坦承犯行，且所犯屬自戕行為等一切
  情狀，量處如主文所示之刑，並定其應執行之刑及諭知易科罰
  金之折算標準。扣案之海洛因一包（淨重零點六一公克）屬第
  一級毒品，安非他命一包（淨重○點一二公克）屬第二級毒品
  ，各毒品並與所附著之包裝無法剝離殆盡，不問屬於犯人與否
  ，均應依毒品危害防制條例第十八條第一項前段規定諭知沒收
  銷燬之。
三本件被告所犯為死刑、無期徒刑、最輕本刑三年以上有期徒刑
  以外之罪，亦非高等法院管轄第一審之案件，其於本院行準備
  程序時並就被訴事實為有罪之陳述，經聽取檢察官及被告之意
  見後，依刑事訴訟法第二百七十三條之一第一項之規定，由本
  院合議庭裁定本件改依簡式審判程序，並由受命法官獨任進行
  審理。
四適用之法條：刑事訴訟法第二百七十三條之一第一項、第二百
  九十九條第一項前段、第三百十條之二、第四百五十四條，毒
  品危害防制條例第十一條第一項、第十條第二項、第十八條第
  一項前段，刑法第十一條前段、第五十六條、第五十條、第五
  十一條第五款、第四十一條前段，罰金罰鍰提高標準條例第一
  條前段、第二條。
本案經檢察官李鴻維到庭執行職務
中    華    民    國    95    年    1     月    27    日
                  刑事第十五庭  法  官  邱蓮華
以上正本證明與原本無異。
如不服本判決，應於判決送達後十日內，向本院提出上訴狀。
                                書記官  王黎輝
中    華    民    國    95    年    2     月    3     日
附錄論罪科刑法條
毒品危害防制條例第十條第二項
施用第二級毒品者，處三年以下有期徒刑。
毒品危害防制條例第十一條第一項
持有第一級毒品者，處三年以下有期徒刑、拘役或新臺幣五萬元
以下罰金。


司法院資訊處製作；財團法人民間司法改革基金會備份。
